臺灣高雄地方法院刑事裁定
111年度聲字第1526號
聲  請  人  臺灣高雄地方檢察署檢察官
受  刑  人  蔡志杰



上列聲請人因受刑人數罪併罰有二裁判以上，聲請定其應執行之
刑（111年度執聲字1235號），本院裁定如下：
    主  文
蔡志杰犯如附表所示之罪，所處各如附表所示之刑，有期徒刑部
分應執行拾肆年，罰金部分應執行新臺幣拾壹萬元，罰金如易服
勞役，以新臺幣壹仟元折算壹日。
    理  由
一、聲請意旨略以：受刑人因違反槍砲彈藥刀械管制條例等案件
    ，先後經法院判決確定如附表，應依刑法第50條、第53條、
    第51條第5款、第7款規定，定其應執行之刑，爰依刑事訴訟
    法第477條第1項規定聲請裁定等語。
二、按裁判確定前犯數罪者，併合處罰之，但得易科罰金之罪與
    不得易科罰金之罪，不在此限；前項但書情形，受刑人請求
    檢察官聲請定應執行刑者，依刑法第51條規定定之；宣告多
    數有期徒刑者，於各刑中之最長期以上，各刑合併之刑期以
    下，定其刑期，但不得逾30年。宣告多數罰金者，於各刑中
    之最多額以上，各刑合併之金額以下，定其金額，刑法第50
    條、第51條第5款、第7款、第53條分別定有明文。又法律上
    屬於自由裁量之事項，有其外部性界限及內部性界限，並非
    概無拘束。依據法律之具體規定，法院應在其範圍選擇為適
    當之裁判者，為外部性界限；而法院為裁判時，應考量法律
    之目的，及法律秩序之理念所在者，為內部性界限。法院為
    裁判時，二者均不得有所逾越（最高法院80年台非字第473
    號判例意旨參照）。是以數罪併罰，有2裁判以上，定其應
    執行之刑時，固屬於法院自由裁量之事項，然仍應受前揭外
    部性界限及內部性界限之拘束。
三、經查：受刑人因犯如附表所示之罪，業經法院先後判處如附
    表所示之刑，其中附表編號5、9、11至14部分為得易科罰金
    之罪；附表編號1至4、6至8、10、15為不得易科罰金之罪，
    而於如附表所示之日期分別確定在案，其中附表編號1至8、
    13至14部分曾經本院110年度聲字第2318號裁定應執行刑為
    有期徒刑11年6月（該裁定中關於本院107年度簡字第220號
    部份，經最高法院111年度台非字第104號判決撤銷並諭知不
    受理，而非聲請人聲請定應執行刑範圍），附表編號9至12
    、15部分曾經本院110年度聲字第2317號裁定應執行刑為有
    期徒刑4年，罰金部分應執行罰金新臺幣（下同）26,000元
    ，罰金部分如易服勞役，以1,000元折算1日，且經受刑人請
    求檢察官聲請定應執行刑等情，此有各該裁判書及臺灣高等
    法院被告前案紀錄表及受刑人聲請狀在卷可稽。而檢察官聲
    請定其應執行之刑，經參酌本院為最後事實審法院，認本件
    聲請係屬正當。本院衡酌受刑人所犯如附表所示之罪分別為
    槍砲彈藥刀械管制條例、詐欺、毒品危害防制條例、肇事逃
    逸及過失傷害、傷害、毀棄損壞等案件，罪質相異，犯罪時
    間介於民國106年1月份某日至107年12月12日間，依上開各
    罪之罪質及犯罪所生之危害以及受刑人對本件定應執行刑所
    表示希望從輕定應執行刑之意見等總體情狀，與多數犯罪責
    任遞減原則，就受刑人所犯各罪，定其執行刑如主文所示。
    末前述各罪因定執行刑結果，已均不得易科罰金，自無庸諭
    知易科罰金之折算標準，附此敘明。
四、依刑事訴訟法第477條第1項，裁定如主文。
中    華    民    國   111    年    9     月    16    日
                 刑事第十二庭    法  官  賴建旭
以上正本證明與原本無異。
如不服本裁定，應於送達後5 日內，向本院提出抗告狀。
中　　華　　民　　國　　111 　年　　9 　　月　　16　　日
                                 書記官  鄒秀珍
【附表】
編號 罪名   宣告刑 犯罪日期（民國）     最後事實審       確定判決      法院及案號 判決日期（民國） 法院及案號 確定日期（民國） 1 槍砲彈藥刀械管制條例 有期徒刑7年4月，併科罰金新臺幣50,000元，罰金如易服勞役，以新臺幣1,000元折算1日 106年11月初某日至106年11月17日(聲請書誤載為106年11月初某日) 臺灣高雄地方法院107年度重訴字第28號 108年3月18日 臺灣高雄地方法院107年度重訴字第28號 108年4月9日 2 槍砲彈藥刀械管制條例 有期徒刑7年2月，併科罰金新臺幣30,000元，罰金如易服勞役，以新臺幣1,000元折算1日 107年4月17日 臺灣高雄地方法院107年度重訴字第28號 108年3月18日 臺灣高雄地方法院107年度重訴字第28號 108年4月9日 3 槍砲彈藥刀械管制條例 有期徒刑5年6月，併科罰金新臺幣80,000元，罰金如易服勞役，以新臺幣1,000元折算1日 107年1月間某日至107年3月19日  臺灣高雄地方法院107年度重訴字第28號 108年3月18日 臺灣高雄地方法院107年度重訴字第28號 108年4月9日 4 槍砲彈藥刀械管制條例 有期徒刑3年10月，併科罰金新臺幣60,000元，罰金如易服勞役，以新臺幣1,000元折算1日 106年10月初某日至106年10月11日 臺灣高雄地方法院107年度重訴字第28號 108年3月18日 臺灣高雄地方法院107年度重訴字第28號 108年4月9日 5 槍砲彈藥刀械管制條例 有期徒刑4月，如易科罰金以新臺幣1,000元折算1日 106年9月間某日至106年10月16日 臺灣高雄地方法院107年度重訴字第28號 108年3月18日 臺灣高雄地方法院107年度重訴字第28號 108年4月9日 6 詐欺 有期徒刑1年 106年9月27日至28日 臺灣高雄地方法院108年度訴字第116號 108年4月30日 臺灣高雄地方法院108年度訴字第116號 108年5月28日 7 詐欺 有期徒刑1年 106年9月27日至28日 臺灣高雄地方法院108年度訴字第116號 108年4月30日 臺灣高雄地方法院108年度訴字第116號 108年5月28日 8 詐欺 有期徒刑7月 106年9月27日至28日 臺灣高雄地方法院108年度訴字第116號 108年4月30日 臺灣高雄地方法院108年度訴字第116號 108年5月28日 9 毒品危害防制條例 有期徒刑5月，如易科罰金以新臺幣1,000元折算1日 107年12月12日 臺灣高雄地方法院108年度簡字第826號 108年5月10日 臺灣高雄地方法院108年度簡字第826號 108年6月4日 10 肇事逃逸 有期徒刑1年6月 107年11月11日 臺灣高雄地方法院108年度審交訴字第70號 108年5月30日 臺灣高雄地方法院108年度審交訴字第70號 108年6月22日 11 過失傷害 有期徒刑4月，如易科罰金以新臺幣1,000元折算1日 107年11月11日 臺灣高雄地方法院108年度審交訴字第70號 108年5月30日 臺灣高雄地方法院108年度審交訴字第70號 108年6月22日 12 槍砲彈藥刀械管制條例 有期徒刑4月，併科罰金新臺幣10,000元，有期徒刑如易科罰金以新臺幣1,000元折算1日 107年3、4月間之某時至107年12月12日 臺灣高雄地方法院108年度簡字第1305號 108年7月15日 臺灣高雄地方法院108年度簡字第1305號 108年8月6日 13 傷害 有期徒刑5月，如易科罰金以新臺幣1,000元折算1日 106年11月16日 臺灣高雄地方法院108年度易字第498號 109年2月7日 臺灣高雄地方法院108年度易字第498號 109年3月11日 14 毀棄損壞 有期徒刑3月，如易科罰金以新臺幣1,000元折算1日 106年11月16日 臺灣高雄地方法院108年度易字第498號 109年2月7日 臺灣高雄地方法院108年度易字第498號 109年3月11日 15 槍砲彈藥刀械管制條例 有期徒刑3年2月，併科罰金新臺幣22,000元，罰金如易服勞役，以新臺幣1,000元折算1日 107年3月22日至107年9月18日 臺灣高雄地方法院110年度重訴更一字第1號 110年8月30日 臺灣高雄地方法院110年度重訴更一字第1號 110年9月29日 備註 ⑴附表編號1至5部分曾經本院107年度重訴字第28號判決有期徒刑部份應執行有期徒刑10年，併科罰金部分應執行罰金新臺幣（下同）100,000元，罰金部分如易服勞役，以1,000元折算1日。 ⑵附表編號1至8、13至14部分曾經本院110年度聲字第2318號裁定應執行刑為有期徒刑11年6月（該裁定中關於本院107年度簡字第220號判決部份，經最高法院111年度台非字第104號判決撤銷並諭知不受理，非聲請人聲請定應執行刑範圍）。 ⑶附表編號9至12、15部分曾經本院110年度聲字第2317號裁定應執行刑為有期徒刑4年，罰金部分應執行罰金26,000元，罰金部分如易服勞役，以1,000元折算1日。